【裁判字號】    97,交簡上,276
【裁判日期】    980204
【裁判案由】    過失傷害
【裁判全文】
臺灣板橋地方法院刑事判決           97年度交簡上字第276號
上  訴  人
即  公訴人  臺灣板橋地方法院檢察署檢察官
被      告  丙○○
上列上訴人因過失傷害案件，不服本院97年度交簡字第3145號中
華民國97年9 月30日第一審判決（聲請簡易判決處刑案號：97年
度偵字第10118 號），提起上訴，本院管轄之第二審合議庭判決
如下：
    主  文
上訴駁回。
    事  實
一、丙○○於民國96年9 月22日17時55分許，駕駛車牌號碼HG－
    3542號自用小客車（下稱上開汽車），在臺北縣樹林市○○
    街282 號住處門口前，欲將上開汽車倒車進入其住處車庫時
    ，本應注意汽車倒車時，即應注意道路上之其他車輛，而若
    倒車過程欲往前行駛俾調整車輛位置時，亦應再注意前後左
    右有無車輛，並應讓行進中之車輛優先通行，且當時夜間有
    照明、柏油路面乾燥無缺陷及障礙物、視距良好，尚無不能
    注意之情事，詎其竟疏未注意光興街當時往來車況情形，即
    貿然進行倒車動作，且於上開汽車車身部分進入其住處車庫
    時，因位置未停放妥當，而欲再往前開動調整之際，適甲○
    ○騎乘車牌號碼CUG －789 號重型機車（下稱上開機車）沿
    光興街往板橋方向行駛中，迨丙○○發現上開機車時已閃煞
    不及，上開汽車左前保險桿遂與上開機車右前車身發生擦撞
    ，致使甲○○人車倒地，因而受有右足及右踝撕扯傷、右肘
    左拇指擦挫傷之傷害。丙○○肇事後，於尚未被有偵查犯罪
    職權之機關或公務員發覺前，即停留現場向前來處理之警員
    坦承其為肇事人，而自首並接受裁判。
二、案經臺北縣政府警察局樹林分局報告臺灣板橋地方法院檢察
    署檢察官偵查後聲請簡易判決處刑。
    理  由
一、按刑事訴訟法第159 條第1 項雖規定，被告以外之人於審判
    外之言詞或書面陳述，除法律有規定外，不得作為證據。惟
    同法第159 條之5 第1 、2 項已規定，經當事人於審判程序
    同意作為證據，法院審酌該言詞陳述或書面陳述作成時之情
    況，認為適當者，亦得為證據。當事人、代理人或辯護人於
    法院調查證據時，知有第159 條第1 項不得為證據之情形，
    而未於言詞辯論終結前聲明異議者，視為有前項之同意（指
    同條第1 項之同意作為證據），此乃第159 條第1 項所容許
    ，得作為證據之例外規定之一。經查，本案被告丙○○及檢
    察官於言詞辯論終結前，均未就本院所調查之證據主張有刑
    事訴訟法第159 條第1 項不得為證據之情形，本院復審酌各
    該證據作成時並無違法及證明力明顯過低之瑕疵等情況，認
    為適當，是本案經調查之證據均有證據能力，合先敘明。
二、上揭事實，業據被告於警詢、偵查及本院訊問時坦承其於本
    件肇事確有過失等情不諱，核與告訴人甲○○於警詢、偵查
    及本院訊問時指訴之情節大致相符，並有臺北縣政府警察局
    樹林分局道路交通事故現場圖、道路交通事故調查報告表(一)
    、(二)各1 份及現場蒐證照片15張在卷可稽。而告訴人受有上
    揭傷害，亦有仁愛醫院97年2 月20日診斷證明書1 份附卷可
    資佐證。又按行車起駛前應顯示方向燈，注意前後左右有無
    障礙或車輛行人，並應讓行進中之車輛行人優先通行，道路
    交通安全規則第89條第1 項第6 款定有明文。被告於前揭時
    地駕駛車輛，應注意能注意而不注意上開規定，以致肇事，
    被告之行為自有過失，況本件經送臺灣省臺北縣區車輛行車
    事故鑑定委員會鑑定結果，亦持相同見解，有該委員會97年
    4 月30日北縣鑑字第970318號鑑定意見書在卷可稽，益證被
    告確有過失。本案事證已甚明確，被告犯行洵堪認定。
三、核被告因過失致告訴人受有傷害，所為係犯刑法第284 條第
    1 項前段之過失傷害罪。查被告肇事後，於尚未被有偵查犯
    罪職權之機關或公務員發覺前，即停留現場向前來處理之警
    員坦承其為肇事人，並接受裁判，有臺北縣政府警察局樹林
    分局道路交通事故肇事人自首情形記錄表1 份在卷可憑，合
    於自首之要件，爰依刑法第62條前段規定減輕其刑。
四、原審以被告犯行明確，並審酌被告前無刑案前科紀錄之素行
    狀況，暨其駕車肇事之過失情節、犯後態度，及告訴人所受
    傷勢程度等一切情狀，依刑事訴訟法第449 條第1 項前段、
    第3 項，刑法第284 條第1 項前段、第62條前段、第41條第
    1 項前段，刑法施行法第1 條之1 ，逕以簡易判決量處拘役
    45日，如易科罰金，以新臺幣1 千元折算1 日，認事用法，
    核無不合，量刑亦屬妥適。公訴人上訴意旨依據告訴人之請
    求而指摘原判決量刑過輕，求予撤銷改判，為無理由，應予
    駁回。
據上論斷，應依刑事訴訟法第455 條之1 第1 項、第3 項、第36
8 條，判決如主文。
本案經檢察官乙○○到庭執行職務。
中    華    民    國    98    年    2     月    4     日
                  刑事第十七庭審判長法  官  林淑婷
                                    法  官  邱景芬
                                    法  官  饒金鳳
以上正本證明與原本無異
本件不得上訴
                                    書記官  莊川億
中    華    民    國    98    年    2     月    4     日
附錄本案論罪科刑法條全文：
刑法第284 條
因過失傷害人者，處6 月以下有期徒刑、拘役或5 百元以下罰金
，致重傷者，處1 年以下有期徒刑、拘役或5 百元以下罰金。
從事業務之人，因業務上之過失傷害人者，處1 年以下有期徒刑
、拘役或1 千元以下罰金，致重傷者，處3 年以下有期徒刑、拘
役或2 千元以下罰金。


司法院資訊處製作；財團法人民間司法改革基金會備份。
